臺灣板橋地方法院刑事判決　　　　　　　100年度訴字第451號
公　訴　人　臺灣板橋地方法院檢察署檢察官
被　　　告　許德龍
指定辯護人　本院公設辯護人吳天明
上列被告因違反槍砲彈藥刀械管制條例案件，經檢察官提起公訴
（100 年度偵字第1777號），本院判決如下：
    主  文
許德龍未經許可，寄藏可發射子彈具有殺傷力之改造手槍，累犯
，處有期徒刑年貳月，併科罰金新臺幣伍萬元，罰金如易服勞
役，以新臺幣壹仟元折算壹日。扣案如附表編號一、二所示之改
造手槍貳支及如附表編號三所示之制式子彈貳顆均沒收。
    事  實
一、許德龍前因施用毒品案件，經本院以95年度簡字第240 號判
    處有期徒刑4 月確定，於民國95年3 月23日易科罰金執行完
    畢。復因偽造文書案件，經臺灣桃園地方法院以95年度桃簡
    字第2604號判處有期徒刑4 月，嗣經同法院以96年度聲減字
    第3168號裁定減刑為有期徒刑2 月確定，於96年9 月7 日易
    科罰金執行完畢（於本案構成累犯）。詎未知悛悔，明知可
    發射子彈具有殺傷力之改造手槍及具有殺傷力之子彈，分係
    槍砲彈藥刀械管制條例所列管之槍砲、彈藥，未經許可，不
    得寄藏或持有，竟基於寄藏具有殺傷力之改造手槍及子彈之
    犯意，於99年12月22日凌晨某時，在其位於臺北縣板橋市（
    現改制為新北市板橋區，下同）長安街138 巷3 弄31號2 樓
    租屋處內，受真實姓名年籍不詳綽號「阿添」之成年男子所
    託，代為保管「阿添」所交付如附表編號1 、2 所示具殺傷
    力之改造手槍2 支及如附表編號3 所示之制式子彈3 顆，並
    將上開槍枝及子彈均置放於上址居處。嗣於99年12月25日傍
    晚6 時5 分許，為警前往上址執行搜索而查獲，並扣得如附
    表所示之改造手槍2 支及制式子彈3 顆。
二、案經新北市政府警察局新莊分局移送臺灣板橋地方法院檢察
    署檢察官偵查起訴。
    理  由
一、證據能力部分
    內政部警政署刑事警察局100 年1 月14日刑鑑字第09901814
    91號槍彈鑑定書1 份（見臺灣板橋地方法院檢察署100 年度
    偵字第1777號偵查卷第56頁至第57頁），係該局依檢察機關
    概括授權執行鑑定職務所出具之書面鑑定報告，依刑事訴訟
    法第208 條第1 項規定，無須準用鑑定人具結之規定，且屬
    同法第159 條第1 項之法律另有規定之傳聞例外，自得作為
    證據。
二、前揭犯罪事實，業經被告許德龍於警詢、偵查及本院審理中
    坦承不諱，並有如附表所示之槍枝2 支及子彈3 顆扣案可資
    佐證。而上開扣案之槍枝及子彈，經送內政部警政署刑事警
    察局以檢視法、性能檢驗法及試射法鑑定結果，認送鑑之如
    附表編號1 所示之槍枝1 支（槍枝管制編號0000000000號）
    ，係由仿BERETTA 廠92FS型半自動手槍製造之槍枝，換裝土
    造金屬槍管而成之改造手槍，擊發功能正常，可供擊發適用
    子彈使用，認具殺傷力；送鑑如附表編號2 所示之槍枝1 支
    （槍枝管制編號為0000000000號），係由仿BERETTA 廠84型
    半自動手槍製造之槍枝，換裝土造金屬槍管而成之改造手槍
    ，擊發功能正常，可供擊發適用子彈使用，認具殺傷力；送
    鑑如附表編號3 所示子彈3 顆，認均係口徑0.380 吋（9 ×
    17mm）之制式子彈，經採樣1 顆試射，可擊發，認具殺傷力
    等情，有該局100 年1 月14日刑鑑字第0990181491號槍彈鑑
    定書1 份附卷為憑，足認被告之自白與事實相符。本件事證
    明確，被告犯行至堪認定。
三、論罪科刑
  (一)按寄藏與持有，均係將物置於自己實力支配之下，僅寄藏必
    先有他人之持有行為，而後始為之受寄代藏而已，故寄藏之
    受人委託代為保管，其保管之本身，亦屬持有，不過，此之
    持有係受寄之當然結果，法律上自宜僅就寄藏行為為包括之
    評價，不應另就持有予以論罪（最高法院74年台上字第3400
    號判例可資參照）。是核被告所為，係犯槍砲彈藥刀械管制
    條例第8 條第4 項之未經許可，寄藏可發射子彈具有殺傷力
    之改造手槍罪，及同條例第12條第4 項之未經許可寄藏子彈
    罪。被告以一行為同時寄藏上開改造手槍及制式子彈，而觸
    犯二罪名，為想像競合犯，應依刑法第55條規定，從一重之
    未經許可寄藏可發射子彈具有殺傷力之改造手槍罪處斷。又
    被告有事實欄所載犯罪科刑執行情形，有臺灣高等法院被告
    前案紀錄表可佐，其於徒刑執行完畢後5 年內故意再犯上開
    有期徒刑以上之罪，為累犯，應依刑法第47條第1 項之規定
    加重其刑。
  (二)按犯本條例之罪，於偵查或審判中自白，並供述全部槍砲、
    彈藥、刀械之來源及去向，因而查獲或因而防止重大危害治
    安事件之發生者，減輕或免除其刑，槍砲彈藥刀械管制條例
    第18條第4 項前段定有明文。又前揭關於自白減免其刑之規
    定，必須供出全部槍砲、彈藥、刀械之來源及去向，並因而
    查獲或防止重大危害治安事件之發生，始有其適用。依上開
    規定必須被告將自己原持有之上揭違禁物所取得之來源，與
    所轉手之流向，交代清楚，因而使犯罪調（偵）查人員，得
    以一併查獲相關涉案者；或因而防止他人利用該違禁物而發
    生重大危害治安之事件，始符減免其刑之要件，最高法院96
    年度台上字第1962號裁判意旨可資參照。被告於偵查及本院
    審理中，雖均自白犯行，且於本院審理中，供稱本案扣案之
    槍彈均係綽號「阿添」之林正隆所寄藏；惟證人林正隆於本
    院審理中，已到庭具結證稱：伊於99年5 、6 月間認識被告
    ，伊的綽號是「國賓」、「阿隆」、「天A 」，被告叫伊國
    賓或哥哥，不會叫伊阿添，伊並未將扣案之槍枝或子彈拿到
    被告家中請被告保管等語（見本院100 年5 月3 日審判筆錄
    ），復查無其他積極證據可佐被告受寄藏之扣案槍彈係證人
    林正隆所交付，已難逕認證人林正隆確係本件扣案槍彈之來
    源。再者，被告為警查獲時，扣案之槍彈均係在被告持有中
    ，犯罪調查或偵查人員更未因被告之供述而查獲相關涉案者
    或因此防止重大危害治安事件之發生，自與槍砲彈藥刀械管
    制條例第18條第4 項規定之情形有別，無從據以減輕被告之
    刑。
  (三)復按刑法第59條之酌量減輕其刑，必於犯罪之情狀在客觀上
    足以引起一般同情，認為即予宣告法定低度刑期，猶嫌過重
    者，始有其適用；至於犯罪之動機、犯罪之手段或犯罪後之
    態度、家庭成員狀況等情狀，僅可為法定刑內從輕科刑之標
    準，不得據為酌量減輕之理由（最高法院51年台上字第899
    號判例及84年度台上字第2164號、91年度台上字第733 號判
    決意旨可參）。辯護意旨固辯稱被告已盡力供出槍砲來源，
    對於槍枝氾濫之防堵有一定助益，且被告家中尚有子女賴其
    扶養，請求依刑法第59條之規定酌減被告之刑等語。惟查具
    有殺傷力之改造槍枝及子彈，對社會風氣及治安危害重大，
    為政府嚴加查緝之違禁物品，且鑑於近來國內槍枝氾濫，嚴
    重危害社會治安，立法院因而一再修法加重刑責。被告受託
    寄藏改造手槍2 支及制式子彈3 顆後，並未予以報繳，該等
    槍彈一旦流入非法之徒之手，極可能遭不當利用而造成他人
    生命及身體之重大傷亡，難認被告犯罪情狀客觀上足以引起
    一般人同情而顯可憫恕；且辯護人所述前開各節，核屬刑法
    第57條於法定刑內衡酌科刑輕重之事項，無從資為刑法第59
    條減刑規定之依據，辯護意旨請求依刑法第59條之規定酌減
    被告之刑，尚有未合。
  (四)爰審酌被告持有改造手槍及制式子彈，對社會治安構成潛在
    之危險，並審諸其生活狀況、犯罪之動機、手段、寄藏槍枝
    、子彈之數量、期間，暨其犯罪後坦承犯行，態度尚稱良好
    等一切情狀，就其所犯之罪，量處如主文所示之刑，並就罰
    金刑部分諭知易服勞役之折算標準，以資懲儆。
  (五)扣案如附表編號1 、2 所示之改造手槍2 支及附表編號3 鑑
    驗後所餘可擊發具有殺傷力之制式子彈2 顆，均屬違禁物，
    應依刑法第38條第1 項第1 款之規定宣告沒收。而經取樣試
    射之制式子彈1 顆，因已於鑑定時經試射擊發而喪失其子彈
    之效用，非屬違禁物，故不予諭知沒收。
據上論斷，應依刑事訴訟法第299條第1項前段，槍砲彈藥刀械管
制條例第8 條第4 項、第12條第4 項，刑法第11條前段、第55條
、第47條第1 項、第42條第3 項、第38條第1 項第1 款，判決如
主文。
本案經檢察官鄭淑壬到庭執行職務。
中    華    民    國  100     年    5     月    17    日
                  刑事第十九庭  審判長法  官  許炎灶
                                      法  官  劉凱寧
                                      法  官  吳佳穎
以上正本證明與原本無異
如不服本判決應於送達後10日內向本院提出上訴狀
                                      書記官  黃炎煌
中    華    民    國  100     年    5     月    18    日
附錄本案論罪科刑法條全文：
槍砲彈藥刀械管制條例第8條第4項：
未經許可，持有、寄藏或意圖販賣而陳列第1 項所列槍枝者，處
3 年以上10年以下有期徒刑，併科新臺幣700 萬元以下罰金。
槍砲彈藥刀械管制條例第12條第4項
未經許可，持有、寄藏或意圖販賣而陳列子彈者，處5 年以下有
期徒刑，併科新臺幣300 萬元以下罰金。
附表
┌───┬────────┬─────┬───────┐
│編號  │物品名稱        │數量      │備註          │
├───┼────────┼─────┼───────┤
│ 1.   │由仿BERETTA 廠92│1 支      │擊發功能正常，│
│      │FS型半自動手槍製│          │可供擊發適用子│
│      │造之槍枝，換裝土│          │彈使用，具殺傷│
│      │造金屬槍管而成之│          │力            │
│      │改造手槍（槍枝管│          │              │
│      │制編號0000000000│          │              │
│      │號）            │          │              │
├───┼────────┼─────┼───────┤
│ 2.   │由仿BERETTA 廠84│1 支      │擊發功能正常，│
│      │型半自動手槍製造│          │可供擊發適用子│
│      │之槍枝，換裝土造│          │彈使用，具殺傷│
│      │金屬槍管而成之改│          │力            │
│      │造手槍（槍枝管制│          │              │
│      │編號0000000000號│          │              │
│      │）              │          │              │
├───┼────────┼─────┼───────┤
│ 3.   │口徑0.380 吋（9 │3 顆      │採樣1 顆試射，│
│      │×17㎜）之制式子│          │可擊發，具有殺│
│      │彈              │          │傷力（餘2顆） │
└───┴────────┴─────┴───────┘